Minutes et répertoires du notaire Jean Jacques ROQUEBERT, 16 mars 1838 - 5 mai 1868 (étude XVIII)
Archives nationales
- Minutes de Jean Jacques ROQUEBERT, 20 janvier 1818 - 12 mai 1924; MC/ET/XVIII/1199 - MC/ET/XVIII/1666
  - Minutes. 1857, juin - 1857, juillet, juin 1857 - juillet 1857; MC/ET/XVIII/1281
  - Minutes. 1857, août - 1857, octobre, août 1857 - octobre 1857; MC/ET/XVIII/1282
    Voir aussi MC/ET/XVIII/1663.
  - Minutes. 1857, novembre - 1857, décembre, novembre 1857 - décembre 1857; MC/ET/XVIII/1283
  - Minutes. 1858, janvier - 1858, février, janvier 1858 - février 1858; MC/ET/XVIII/1284
  - Minutes. 1858, mars, mars 1858; MC/ET/XVIII/1285
    - Inventaire après le décès d'Élisabeth Caroline Étienne, dressé entre le 26 et le 29 mars 1858, dans sa maison située 16, rue Saint-Dominique, où la défunte est morte, le 13 mars 1858, à la requête de son mari, Édouard Baldus, artiste peintre, demeurant même adresse, tuteur légal de leurs trois enfants, Marie Valentine Joséphine Baldus, James Édouard Baldus et Marie Adélaïde Baldus. (15 f.). À signaler: l'acte stipule qu'Édouard Baldus a acheté une concession au cimetière de Saint-Germain-en-Laye., 26 mars 1858; MC/ET/XVIII/1285
      Déclarations sur l'actif: M. Baldus déclare qu'il lui est dû pour ventes arriérées au premier janvier dernier:
      1er Par M. Daziaro, boulevard des Italiens, neuf cent six francs, ci------------906.
      2e Par M. Vimondeti à Turin, deux cent trois francs, ci--------------------203.
      3e Par M. Ripamonti à Milan, deux cent quatre-vingt-douze francs, ci------------292.
      4e Par M. Fuchs de Hambourg, trois cent quatre francs, ci----------------304.
      5e Par M. Manche à Florence, cent quatre-vingt-quatorze francs, ci------------194.
      6e Par M. Munster à Venise, trois cent quatre-vingt-huit francs, ci------------388 Ensemble, deux mille deux cent quatre-vingt-sept francs, ci------------ 2 287.
      7e Par M. Stamler à Vienne, neuf cent trente francs, ci--------------------930 M. Baldus fait observer que cette dernière créance est d'un recouvrement très incertain.
      8e et par M. Delarue à Londres dont le correspondant est à Paris rue Hautefeuille une somme de trois mille francs------------------------ 3 000 2e qu'il lui est dû pour ventes depuis le premier janvier dernier: 1er Par Mrs. Goupil et Cie, quatre cent seize francs, ci--------------------416 2e Par M. Daziaro, boulevard des Italiens, vingt-quatre francs, ci------------ 24 3e Par M. Giroux, boulevard des Capucines, cent neuf francs, ci------------109 4e Par M. Legoupy, boulevard de la Madeleine, quatre-vingt-dix-sept francs cinquante centimes, ci-------------------------------- 97,50 5e Par M. Ledot jeune, rue de Rivoli, cent six francs, ci----------------106 --------------------------------à reporter--------752,50 6e Par M. Hautecœur, rue de Rivoli, quatre soixante-dix-neuf francs, ci------------479 7e Par M. Ledot aîné, rue de Rivoli, cent quatre-vingt-dix-neuf francs, ci--------199 8e Par Mrs. Bohne et Schultz aîné, rue de Rivoli, cinquante-quatre francs, ci-------- 54.
      9e Par Mrs. Moul et Cie, rue Vivienne, quarante-neuf francs, ci---- ------------ 49.
      10e Par M. Delarue à Londres, soixante francs, ci-------------------- 60.
      11e Par M. Fuchs à Hambourg, cent soixante-neuf francs, ci----------------169.
      12e Par M. Regnauld inspecteur des ports, vingt-cinq francs, ci---------------- 25.
      13e Par M. Sauty doreur, trente francs, ci------------------------ 30.
      14e Par M. Delarue, rue Jean-Jacques-Rousseau, cent onze francs, ci------------111.
      15e Par M. Beauvalet à Nîmes, trois cent soixante francs, ci----------------360 Ensemble, deux mille deux cent quatre-vingt-huit francs cinquante centimes, ci ---- 2 288,50
      De l'image fixe à l'image animée (1820-1910), documents du Minutier central des notaires de Paris relatifs à l'histoire des photographes et de la photographie, par Marc Durand, Paris, Archives nationales, 2015, notice n° 239 (version dématérialisée de l'instrument de recherche, les notices biographiques et compléments de descriptions d'actes ne se trouvent que sur la version papier de l'ouvrage, voir contexte dans le Plan d’orientation général - Notaires de Paris, guides thématiques du Minutier).
      Saint-Dominique (rue); Baldus, Édouard; Étienne, Élisabeth Caroline; Baldus, Marie Valentine Joséphine; Baldus, James Édouard; Baldus, Marie Adélaïde
  - Minutes. 1858, avril - 1858, mai, avril 1858 - mai 1858; MC/ET/XVIII/1286
  - Minutes. 1858, juin - 1858, juillet, juin 1858 - juillet 1858; MC/ET/XVIII/1287
    ET/XVIII/1287
  - Minutes. 1858, août - 1858, septembre, août 1858 - septembre 1858; MC/ET/XVIII/1288
    - Quittance par les héritiers de Charles Pierre Simart, en son vivant statuaire, au profit, d'Édouard Baldus, peintre photographe, demeurant 16, rue Saint-Dominique et maintenant 25, rue d'Assas et de ses trois enfants mineurs, Marie Valentine Joséphine Baldus, James Édouard Baldus et Marie Adélaïde Baldus, demeurant tous avec leur père, pour une somme de 41 233,31 francs concernant l'achat d'une maison située 25, rue d'Assas, par adjudication devant le tribunal civil de Paris en date du 16 décembre 1857, pour la somme principale de 40 000 francs., 21 août 1858; MC/ET/XVIII/1288
      1858, 21 août Subrogation au profit de Caroline Virginie Labitte, veuve de Théodore Étienne, belle-mère d'Édouard Baldus
      De l'image fixe à l'image animée (1820-1910), documents du Minutier central des notaires de Paris relatifs à l'histoire des photographes et de la photographie, par Marc Durand, Paris, Archives nationales, 2015, notice n° 240 (version dématérialisée de l'instrument de recherche, les notices biographiques et compléments de descriptions d'actes ne se trouvent que sur la version papier de l'ouvrage, voir contexte dans le Plan d’orientation général - Notaires de Paris, guides thématiques du Minutier).
      Saint-Dominique (rue); Assas (rue d'); Baldus, Édouard; Étienne, Élisabeth Caroline; Baldus, Marie Valentine Joséphine; Baldus, James Édouard; Baldus, Marie Adélaïde; Simart, Charles Pierre; Labitte, Caroline Virginie; Étienne, Théodore
  - Minutes. 1858, octobre - 1858, novembre, octobre 1858 - novembre 1858; MC/ET/XVIII/1289
  - Minutes. 1858, décembre, décembre 1858; MC/ET/XVIII/1290
    - Bail pour dix ans, par Eugène Bertin, ancien agent de change, demeurant 31, rue Le Peletier et Louis Charles Arthur Barreswil, professeur de chimie, demeurant 7, rue de la Ferme-des-Mathurins, à Antoine Émile Éléonore Collet, entrepreneur de charpentes, demeurant 46, rue des Acacias, d'un terrain d'une contenance de 3 447 m², situé rue des Acacias. Loyer annuel de 4 000 francs, les trois premières années, de 4 500 francs les trois suivantes et de 5 000 francs les quatre dernières, payable par trimestre., 17 décembre 1858; MC/ET/XVIII/1290
      1866, 20 décembre Autre bail de quinze ans par les mêmes. Loyer annuel de 15 000 francs.
      De l'image fixe à l'image animée (1820-1910), documents du Minutier central des notaires de Paris relatifs à l'histoire des photographes et de la photographie, par Marc Durand, Paris, Archives nationales, 2015, notice n° 291 (version dématérialisée de l'instrument de recherche, les notices biographiques et compléments de descriptions d'actes ne se trouvent que sur la version papier de l'ouvrage, voir contexte dans le Plan d’orientation général - Notaires de Paris, guides thématiques du Minutier).
      Le-Peletier (rue); Ferme-des-Mathurins (rue de la); Acacias (rue des); Bertin, Eugène; Barreswil, Louis Charles Arthur; Collet, Antoine Émile Éléonore
    - Vente par la Compagnie des chemins de fer de l'Ouest, à Louis Charles Arthur Barreswil, professeur de chimie, demeurant 7, rue de la Ferme-des-Mathurins, d'une portion de terrain d'une contenance de 1 500 m², située près la route militaire, commune d'Auteuil, ancienne propriété Montmorency, pour la somme principale de 22 500 francs., 24 décembre 1858; MC/ET/XVIII/1290
      1864, 4 et 8 juillet Échange entre les mêmes.
      De l'image fixe à l'image animée (1820-1910), documents du Minutier central des notaires de Paris relatifs à l'histoire des photographes et de la photographie, par Marc Durand, Paris, Archives nationales, 2015, notice n° 292 (version dématérialisée de l'instrument de recherche, les notices biographiques et compléments de descriptions d'actes ne se trouvent que sur la version papier de l'ouvrage, voir contexte dans le Plan d’orientation général - Notaires de Paris, guides thématiques du Minutier).
      Ferme-des-Mathurins (rue de la); Auteuil (ancienne commune); Barreswil, Louis Charles Arthur
  - Minutes. 1859, janvier - 1859, février, janvier 1859 - février 1859; MC/ET/XVIII/1291
    - Consentement à exécution par Charles Henri Lucq, propriétaire, demeurant au château de Diors (Indre), Adèle Lucq, propriétaire, veuve d'Ernest Charles Lagrenée, demeurant 7, rue du Havre et Paul Delondre, licencié en droit, demeurant 61, rue Taitbout, du testament de leur père et grand-père, Jean Charles Célestin Lucq., 15 janvier 1859; MC/ET/XVIII/1291
      1859, 2 février Dépôt d'acte de décès et notoriété après décès. 1859, 4-5 et 9 mars Acte complémentaire.
      De l'image fixe à l'image animée (1820-1910), documents du Minutier central des notaires de Paris relatifs à l'histoire des photographes et de la photographie, par Marc Durand, Paris, Archives nationales, 2015, notice n° 1411 (version dématérialisée de l'instrument de recherche, les notices biographiques et compléments de descriptions d'actes ne se trouvent que sur la version papier de l'ouvrage, voir contexte dans le Plan d’orientation général - Notaires de Paris, guides thématiques du Minutier).
      Taitbout (rue); Havre (rue du); Diors (Indre); Delondre, Paul; Lucq, Charles Henri; Lucq, Adèle; Lucq, Jean Charles Célestin; Lagrenée, Ernest Charles
  - Minutes. 1859, mars, mars 1859; MC/ET/XVIII/1292
    - Inventaire après décès de Marie Delphine Raguideau, de la famille de Maurice Jean Raguideau de La Fosse, notaire., 26 mars 1859; MC/ET/XVIII/1292
      Philippe Bertholet, Études et notaires parisiens en 1803, Paris, Association des notaires du Châtelet, 2004 [594 actes] (voir contexte dans le Plan d’orientation général - Notaires de Paris, guides thématiques du Minutier).
      inventaire après décès; Raguideau de La Fosse, Maurice Jean; Raguideau de La Fosse, Marie Delphine; notaire
  - Minutes. 1859, avril - 1859, mai, avril 1859 - mai 1859; MC/ET/XVIII/1293
    - Arrêté de compte de tutelle présenté par Caroline Adélaïde Leroux, épouse en secondes noces du baron André Hélène Roger, propriétaire, demeurant 6, rue d'Angoulême, à son fils, André Philippe Alfred Régnier comte de Groneau, duc de Massa, demeurant même adresse. À signaler: l'acte présente un historique des actes passés lors de la succession d'Alphonse Adel Alfred Régnier comte de Groneau marquis de Massa., 16 avril 1859; MC/ET/XVIII/1293
      De l'image fixe à l'image animée (1820-1910), documents du Minutier central des notaires de Paris relatifs à l'histoire des photographes et de la photographie, par Marc Durand, Paris, Archives nationales, 2015, notice n° 4224 (version dématérialisée de l'instrument de recherche, les notices biographiques et compléments de descriptions d'actes ne se trouvent que sur la version papier de l'ouvrage, voir contexte dans le Plan d’orientation général - Notaires de Paris, guides thématiques du Minutier).
      Angoulême (rue d'); Leroux, Caroline Adélaïde; Roger, André Hélène; Régnier, André Philippe Alfred; Régnier, Alphonse Adel Alfred
    - Inventaire après décès de Jeanne Louise Laurain, dressé ce jour, dans sa maison, située 25, boulevard des Italiens, elle-même décédée à Courbevoie (Hauts-de-Seine), le 22 décembre 1858, à la requête de son mari, Jean-Baptiste Ferdinand Mulnier, peintre et photographe, demeurant 25, boulevard des Italiens, tuteur naturel de leurs trois enfants, Georges Ferdinand Louis Mulnier, Mathilde Désirée Mulnier et Edmond Jean-Baptiste Étienne Mulnier, en présence de Frédéric Vien, subrogé tuteur, débitant de tabac, demeurant 6, passage Jouffroy. (3 f)., 21 mai 1859; MC/ET/XVIII/1293
      De l'image fixe à l'image animée (1820-1910), documents du Minutier central des notaires de Paris relatifs à l'histoire des photographes et de la photographie, par Marc Durand, Paris, Archives nationales, 2015, notice n° 3690 (version dématérialisée de l'instrument de recherche, les notices biographiques et compléments de descriptions d'actes ne se trouvent que sur la version papier de l'ouvrage, voir contexte dans le Plan d’orientation général - Notaires de Paris, guides thématiques du Minutier).
      Italiens (boulevard des); Jouffroy (passage); Courbevoie (Hauts-de-Seine); Mulnier, Jean-Baptiste Ferdinand; Laurain, Jeanne Louise; Mulnier, Mathilde Désirée; Mulnier, Georges Ferdinand Louis; Mulnier, Edmond Jean-Baptiste Étienne; Vien, Frédéric
  - Minutes. 1859, juin - 1859, juillet, juin 1859 - juillet 1859; MC/ET/XVIII/1294
  - Minutes. 1859, août - 1859, octobre, août 1859 - octobre 1859; MC/ET/XVIII/1295
  - Minutes. 1859, novembre - 1859, décembre, novembre 1859 - décembre 1859; MC/ET/XVIII/1296
  - Minutes. 1860, janvier - 1860, février, janvier 1860 - février 1860; MC/ET/XVIII/1297
  - Minutes. 1860, mars - 1860, avril, mars 1860 - avril 1860; MC/ET/XVIII/1298
    - Prêt conditionnel par le Crédit foncier de France, à Louis Charles Arthur Barreswil, propriétaire, et Louise Clémence Le Roy, son épouse, demeurant 7, rue Neuve-des-Mathurins, pour une somme de 10 000 francs, réalisée en obligations foncières de 500 francs et remboursables en quarante huit-annuités comprenant un intérêt de 5% l'an plus les frais administratifs. Les contractants hypothèquent, pour sûreté de garantie, une maison située près le débarcadère du chemin de fer d'Auteuil., 10 avril 1860; MC/ET/XVIII/1298
      1860, 27 avril Réalisation du prêt.
      De l'image fixe à l'image animée (1820-1910), documents du Minutier central des notaires de Paris relatifs à l'histoire des photographes et de la photographie, par Marc Durand, Paris, Archives nationales, 2015, notice n° 293 (version dématérialisée de l'instrument de recherche, les notices biographiques et compléments de descriptions d'actes ne se trouvent que sur la version papier de l'ouvrage, voir contexte dans le Plan d’orientation général - Notaires de Paris, guides thématiques du Minutier).
      Neuve-des-Mathurins (rue); Barreswil, Louis Charles Arthur; Le Roy, Louise Clémence
  - Minutes. 1860, mai - 1860, juin, mai 1860 - juin 1860; MC/ET/XVIII/1299
    - Bail par Maurice Cottier, propriétaire, demeurant 52, rue des Petites-écuries, à Joseph Louis Jules Achille de Vigier, propriétaire, demeurant 121, rue Saint-Dominique, d'une le château de Champigny, sur la commune de Champigny-La-Garenne (Yonne). Loyer annuel de 3 500 francs. À signaler: en annexe, un inventaire du mobilier garnissant le château dont un appareil photographique., 16 mai 1860; MC/ET/XVIII/1299
      De l'image fixe à l'image animée (1820-1910), documents du Minutier central des notaires de Paris relatifs à l'histoire des photographes et de la photographie, par Marc Durand, Paris, Archives nationales, 2015, notice n° 4938 (version dématérialisée de l'instrument de recherche, les notices biographiques et compléments de descriptions d'actes ne se trouvent que sur la version papier de l'ouvrage, voir contexte dans le Plan d’orientation général - Notaires de Paris, guides thématiques du Minutier).
      Petites-Ecuries (rue des); Saint-Dominique (rue); Champigny (Yonne); Cottier, Maurice; Vigier, Joseph Louis Jules Achille Félix de
  - Minutes. 1860, juillet - 1860, août, juillet 1860 - août 1860; MC/ET/XVIII/1300
  - Minutes. 1860, septembre - 1860, octobre, septembre 1860 - octobre 1860; MC/ET/XVIII/1301
  - Minutes. 1860, novembre - 1860, décembre, novembre 1860 - décembre 1860; MC/ET/XVIII/1302
    - Contrat de mariage sous le régime de la communauté de biens réduite aux acquêts avec donation au dernier vivant entre Louis Pierre Olivier Delarue, commis négociant, demeurant 12, rue Jean-Jacques-Rousseau, et Agnès Marie Julien, demeurant chez ses père et mère, 62, rue de l'Ouest. Mariage à la mairie du 6e arrondissement de Paris., 22 novembre 1860; MC/ET/XVIII/1302
      1861, 22 janvier Dépôt des pièces de publication.
      De l'image fixe à l'image animée (1820-1910), documents du Minutier central des notaires de Paris relatifs à l'histoire des photographes et de la photographie, par Marc Durand, Paris, Archives nationales, 2015, notice n° 1366 (version dématérialisée de l'instrument de recherche, les notices biographiques et compléments de descriptions d'actes ne se trouvent que sur la version papier de l'ouvrage, voir contexte dans le Plan d’orientation général - Notaires de Paris, guides thématiques du Minutier).
      Jean-Jacques-Rousseau (rue); Ouest (rue de l'); Delarue, Louis Pierre Olivier; Julien, Agnès Marie
  - Minutes. 1861, janvier - 1861, février, janvier 1861 - février 1861; MC/ET/XVIII/1303
    - Arrêté de compte de tutelle présenté par Alphonse Carpentier, propriétaire, et Siry Félicia Bosque, son épouse, demeurant en son château de Damigny à Saint-Martin-des-Entrées (Calvados), à son beau-fils, Jean-Baptiste Michel Adolphe Goupil, négociant, demeurant 12, rue d'Enghien., 23 janvier 1861; MC/ET/XVIII/1303
      De l'image fixe à l'image animée (1820-1910), documents du Minutier central des notaires de Paris relatifs à l'histoire des photographes et de la photographie, par Marc Durand, Paris, Archives nationales, 2015, notice n° 2211 (version dématérialisée de l'instrument de recherche, les notices biographiques et compléments de descriptions d'actes ne se trouvent que sur la version papier de l'ouvrage, voir contexte dans le Plan d’orientation général - Notaires de Paris, guides thématiques du Minutier).
      Enghien (rue d'); Saint-Martin-des-Entrées (Calvados); Carpentier, Alphonse; Goupil, Jean-Baptiste Michel Adolphe; Bosque, Siry Félicia
  - Minutes. 1861, mars - 1861, avril, mars 1861 - avril 1861; MC/ET/XVIII/1304
  - Minutes. 1861, mai - 1861, juin, mai 1861 - juin 1861; MC/ET/XVIII/1305
    - Contrat de mariage sous le régime de la communauté de biens réduite aux acquêts avec donation au dernier vivant entre Frédéric Bertsch, employé, demeurant 2, rue Léonie, et Antoinette Hortense Lantère, rentière, demeurant 93, grande rue de Passy. Mariage à la mairie du 16e arrondissement de Paris. À signaler: Frédéric Bertsch est le frère d'Auguste Bertsch., 6 juin 1861; MC/ET/XVIII/1305
      De l'image fixe à l'image animée (1820-1910), documents du Minutier central des notaires de Paris relatifs à l'histoire des photographes et de la photographie, par Marc Durand, Paris, Archives nationales, 2015, notice n° 455 (version dématérialisée de l'instrument de recherche, les notices biographiques et compléments de descriptions d'actes ne se trouvent que sur la version papier de l'ouvrage, voir contexte dans le Plan d’orientation général - Notaires de Paris, guides thématiques du Minutier).
      Passy (grande rue de); Léonie (rue); Bertsch, Frédéric; Lantère, Antoinette Hortense; Bertsch, Auguste Nicolas Adolphe
  - Minutes. 1861, juillet, juillet 1861; MC/ET/XVIII/1306
    - Obligation par Jules Hocédé, ancien auditeur au Conseil d'État, et Jeanne Alix Léonie Du Tramblay, son épouse, demeurant 34, rue Neuve-des-Mathurins, au profit de la compagnie d'assurance sur la vie L'Impériale, située 182, rue de Rivoli, pour prêt d'une somme principale de 100 000 francs remboursable dans un délai de dix ans, accompagné d'un taux de 5 % l'an, payable par semestre. Les contractants hypothèquent, pour sûreté de garantie, une maison située 26, rue de la Grange-Batelière., 27 juillet 1861; MC/ET/XVIII/1306
      1872, 30 juillet Nantissement.
      De l'image fixe à l'image animée (1820-1910), documents du Minutier central des notaires de Paris relatifs à l'histoire des photographes et de la photographie, par Marc Durand, Paris, Archives nationales, 2015, notice n° 2405 (version dématérialisée de l'instrument de recherche, les notices biographiques et compléments de descriptions d'actes ne se trouvent que sur la version papier de l'ouvrage, voir contexte dans le Plan d’orientation général - Notaires de Paris, guides thématiques du Minutier).
      Rivoli (rue de); Neuve-des-Mathurins (rue); Grange-Batelière (rue de la); Hocédé, Jules; Du Tramblay, Jeanne Alix Léonie
  - Minutes. 1861, août - 1861, octobre, août 1861 - octobre 1861; MC/ET/XVIII/1307
  - Minutes. 1861, novembre - 1861, décembre, novembre 1861 - décembre 1861; MC/ET/XVIII/1308
  - Minutes. 1862, janvier, janvier 1862; MC/ET/XVIII/1309
  - Minutes. 1862, février, février 1862; MC/ET/XVIII/1310
  - Minutes. 1862, mars, mars 1862; MC/ET/XVIII/1311
  - Minutes. 1862, avril - 1862, mai, avril 1862 - mai 1862; MC/ET/XVIII/1312
  - Minutes. 1862, juin - 1862, juillet, juin 1862 - juillet 1862; MC/ET/XVIII/1313
    - Inventaire après le décès de Caroline Virginie Labitte, veuve de Théodore Étienne, dressé ce jour, dans la maison de son gendre, située 25, rue d'Assas, où la défunte était domiciliée elle-même morte, le 24 avril 1862, à la requête de son gendre, Édouard Baldus, peintre photographe, demeurant même adresse et de ses trois petits-enfants, Marie Valentine Joséphine Baldus, James Édouard Baldus et Marie Adélaïde Baldus, sous la tutelle de leur père. (9 f.)., 5 juin 1862; MC/ET/XVIII/1313
      De l'image fixe à l'image animée (1820-1910), documents du Minutier central des notaires de Paris relatifs à l'histoire des photographes et de la photographie, par Marc Durand, Paris, Archives nationales, 2015, notice n° 241 (version dématérialisée de l'instrument de recherche, les notices biographiques et compléments de descriptions d'actes ne se trouvent que sur la version papier de l'ouvrage, voir contexte dans le Plan d’orientation général - Notaires de Paris, guides thématiques du Minutier).
      Assas (rue d'); Baldus, Édouard; Étienne, Élisabeth Caroline; Baldus, Marie Valentine Joséphine; Baldus, James Édouard; Baldus, Marie Adélaïde; Simart, Charles Pierre; Labitte, Caroline Virginie; Étienne, Théodore
  - Minutes. 1862, août - 1862, octobre, août 1862 - octobre 1862; MC/ET/XVIII/1314
    - Vente par la Ville de Paris à Camille Demarçay, rue de Provence, n° 74, d'un terrain, cité Beaujon., 27 août 1862; MC/ET/XVIII/1314
      Plan
      MC/RE/XVIII/31
      Date de création de la notice: 2004
      acte de vente; Beaujon (cité); Provence (rue de); Demarçay, Camille
  - Minutes. 1862, novembre - 1862, décembre, novembre 1862 - décembre 1862; MC/ET/XVIII/1315
    - Dépôt judiciaire du testament olographe de Louis Saint-Armand Delondre, fait à Paris, le 31 janvier 1862, à la suite de son décès survenu en son domicile 61, rue Taitbout, le 25 décembre 1862., 26 décembre 1862; MC/ET/XVIII/1315
      1863, 28 janvier Consentement à exécution. 1863, 25 février Décharge de legs. 1863, 18-19 mai Délivrance de legs.
      De l'image fixe à l'image animée (1820-1910), documents du Minutier central des notaires de Paris relatifs à l'histoire des photographes et de la photographie, par Marc Durand, Paris, Archives nationales, 2015, notice n° 1413 (version dématérialisée de l'instrument de recherche, les notices biographiques et compléments de descriptions d'actes ne se trouvent que sur la version papier de l'ouvrage, voir contexte dans le Plan d’orientation général - Notaires de Paris, guides thématiques du Minutier).
      Taitbout (rue); Delondre, Louis Saint-Armand
  - Minutes. 1863, janvier - 1863, février, janvier 1863 - février 1863; MC/ET/XVIII/1316
    - Notoriété après décès de Louis Saint-Armand Delondre, survenu en son domicile 61, rue Taitbout, le 25 décembre 1862., 12 janvier 1863; MC/ET/XVIII/1316